【裁判字號】    99,抗,201
【裁判日期】    990810
【裁判案由】    聲明異議
【裁判全文】
臺灣高等法院高雄分院民事裁定           99年度抗字第201號
抗  告  人  壬○○
            子○○
            甲○○
            丙○○
            丁○○
            辰○○
            乙○○
            己  ○
            庚○○
            戊○○
            癸○○
            辛○○
            丑○○
            寅○○
            卯○○
上列抗告人因與相對人台灣中油股份有限公司間確定訴訟費用事
件，對於民國98年12月1 日臺灣高雄地方法院98年度家事聲字第
3 號所為裁定提起抗告，本院裁定如下：
    主  文
抗告駁回。
抗告訴訟費用新台幣壹仟元由抗告人負擔。
    理  由
一、抗告意旨略以：相對人以原審法院90年度重訴字第773 號（
    誤載為88年度重訴字第1106號）民事判決聲請確定訴訟費用
    額。惟本件訴訟判決確定後，兩造經協商達成協議，相對人
    暫緩執行本件訴訟判決及相關之執行；本件裁判費用應併入
    高雄煉油廠關廠時一併處理，則在條件未成就前，相對人既
    不得請求執行上開判決，相對人聲請確定訴訟費用額，為無
    理由。原審准許相對人聲請確定訴訟費用額，並以原裁定駁
    回抗告人之聲明異議，於法未合。爰請求廢棄原裁定，並駁
    回相對人之聲請等語。
二、按法院未於訴訟費用之裁判確定其費用額者，第一審受訴法
    院於該裁判有執行力後，應依聲請以裁定確定之，民事訴訟
    法第91條第1 項定有規定。此一確定訴訟費用額之程序，僅
    在審究有求償權之一造當事人所開列之費用項目，及其提出
    支付費用之計算書等證據，是否屬於訴訟費用之範圍，以確
    定應負擔訴訟費用之他造當事人所應賠償其訴訟費用之數額
    （最高法院98年度台抗字第705 號裁定參照）。是法院以裁
    定確定訴訟費用額，並未涉及本案之執行程序；兩造間縱曾
    就本案確定判決之執行，即拆屋還地之期限成立協議，亦無
    妨礙相對人先行聲請裁定確定抗告人應賠償之訴訟費用額。
    原審准相對人之聲請及以原裁定駁回抗告人之聲明異議，核
    無不合。抗告意旨指摘原裁定不當，請求廢棄原裁定，並駁
    回相對人之聲請，核無理由，應予駁回其抗告。
三、據上論結，本件抗告為無理由。依民事訴訟法第495 條之1
    第1 項、第449 條第1 項、第95條、第78條，裁定如主文。
中    華    民    國    99    年    8     月    10    日
                            民事第一庭
                                審判長法官  黃金石
                                法      官  林健彥
                                法      官  謝肅珍
以上正本證明與原本無異。
如不服本裁定應於送達後10日內向本院提出再抗告狀（並按他造
當事人之人數附繕本），並繳納再抗告費新臺幣1,000 元。
再為抗告僅得以適用法規顯有錯誤為理由，並應委任律師為代理
人。
中    華    民    國    99    年    8     月    10    日
                                書  記  官  張宗芳
附註：
抗告人之配偶、三親等內之血親、二親等內之姻親，或抗告人為
法人、中央或地方機關時，其所屬專任人員具有律師資格並經法
院認適當者，亦得為第三審代理人。
抗告人或其法定代理人具有律師資格者及前項情形，應於提起抗
告或委任時釋明之。

司法院資訊處製作；財團法人民間司法改革基金會備份。
